臺灣高等法院臺中分院刑事判決　　　　94年度上訴字第1630號
上　訴　人
即　被　告　乙○○
選任辯護人　楊雯齡律師
上列上訴人因毒品危害防制條例案件，不服臺灣臺中地方法院中
華民國94年6月17日第一審判決 （民國93年度訴字第3093號，起
訴案號：臺灣臺中地方法院檢察署93年度偵字第1832號），提起
上訴，本院判決如下：
    主 　　 文
原判決關於販賣第三級毒品及轉讓第三級毒品部分均撤銷。
乙○○連續轉讓第三級毒品，處有期徒刑壹年陸月。
被訴販賣第三級毒品部分無罪。
其他上訴駁回。
撤銷改判部分與上訴駁回部分，應執行有期徒刑壹年柒月，扣案
之十字弓壹把及弓箭拾肆支均沒收。
    事 　　 實
一、乙○○前於民國九十年間，曾因違反毒品危害防制條例案件
    ，經原審法院於九十一年六月十日，以九十年度易字第二二
    六七號判處有期徒刑三月，緩刑二年確定，嗣緩刑期滿，而
    緩刑之宣告未經撤銷，其刑之宣告已失其效力；卻仍不知悔
    改，明知十字弓為槍砲彈藥刀械管制條例所管制之刀械，未
    經許可，不得持有，竟於九十二年九月間，自真實姓名年籍
    均不詳，綽號「海陸」之成年男子位於臺中市○○路住處內
    ，無償受讓十字弓一把及弓箭十四支後，未經許可，將該十
    字弓一把及弓箭十四支放置在其位於臺中市○○區○○路二
    段一八五號四樓之二原租屋處內，而非法持有之。另乙○○
    平日即有施用毒品之習慣，乃於九十三年八月間某日，在臺
    中市○○路「滾石ＰＵＢ」內，向真實姓名、年籍均不詳之
    藥頭，以新臺幣（下同）八萬元之價格，購入第三級毒品愷
    他命（俗稱Ｋ他命）一百公克後擬供己施用（藥頭附帶贈與
    一盎司之第二級毒品大麻及一百粒一粒眠予乙○○）。未幾
    ，與乙○○共同分租臺中市○○區○○路二段一八五號四樓
    之二公寓之房客丙○○，得知乙○○販入相當數量之愷他命
    ，即擬向乙○○購買愷他命施用。乙○○雖明知愷他命係屬
    毒品危害防制條例第二條第二項第三款所規定之第三級毒品
    ，不得轉讓，仍另起轉讓之概括犯意，先將前揭購入之愷他
    命，以其所有之電子磅秤秤重，並以其所有之空瓶、藥鏟及
    夾鏈袋，分裝為每瓶○‧六至○‧八公克之劑量，且隨即於
    九十三年九月中旬某日，在前開其租屋處，以二小瓶愷他命
    一千元之低於購入價格販賣予丙○○、乙○○之後，於九十
    三年十月初某不詳二日，均攜帶不詳數量之毒品愷他命至前
    開臺中市○○路「滾石ＰＵＢ」包廂內消費嘻樂，並欲藉施
    用毒品愷他命助興，其友人林俊伊見乙○○攜有毒品愷他命
    ，即自行拿取亦欲行施用，乙○○見狀並未予以制止，猶基
    於轉讓第三級毒品愷他命之概括犯意，二次皆任憑林俊伊自
    行取用其攜至ＰＵＢ內之愷他命。嗣乙○○於九十三年十月
    十八日十八時二十分許，為警持法院核發之搜索票，在前開
    臺中市○○區○○路二段一八五號四樓之二租住處搜索查獲
    ，並扣得十字弓一支、十字弓箭十四支、含毒品愷他命成分
    之粉末一包（含袋重六七‧六○公克）、已分裝之含毒品愷
    他命成分之粉末六十六瓶（含瓶重一三○‧八○公克）、其
    所有供秤重分裝含毒品愷他命成分粉末所用之電子磅秤一台
    、夾鏈袋三包、分裝空瓶二包、藥鏟二支及毒品大麻一包（
    含袋重一○．一○公克）、大麻煙捲七支（含袋重二．八○
    公克）、大麻研磨機乙台、捲煙器一組、捲煙紙十包、大麻
    煙頭一盒、研磨器一組等物（乙○○非法持有第二級毒品大
    麻部分，業經檢察官另行起訴，並由原審法院於九十四年一
    月六日以九十四年度中簡字第一一五號判處有期徒刑三月確
    定）。
二、案經臺中市警察局第四分局報請臺灣臺中地方法院檢察署檢
    察官偵查起訴。
    理 　　 由
一、訊據被告乙○○，除對自真實姓名年籍均不詳，綽號「海陸
    」之成年男子處，無償受讓前開屬槍砲彈藥刀械管制條例所
    管制之十字弓及弓箭，而非法持有之犯行供承無隱外，就被
    訴販賣及轉讓毒品愷他命之犯行，則均矢口否認之，辯稱：
    伊沒有販賣毒品予丙○○。伊所購入之毒品，均係欲供自己
    施用，沒有要販賣，一次買這麼多，是因為價格會比較低廉
    。丙○○之所以在警詢時指證伊販售愷他命，應是受到員警
    不當訊問所致。另伊也沒有主動拿愷他命給林俊伊施用，是
    在ＰＵＢ包廂內，林俊伊看伊將愷他命放置在桌上，自己拿
    去施用的，伊主觀上並無轉讓的意圖，只是因為大家一起出
    去玩，林俊伊要拿伊的愷他命去用，伊也不好拒絕云云。經
    查：
（一）按被告以外之人於審判中有下列情形之一，其於檢察事務
      官、司法警察官或司法警察調查中所為之陳述，經證明具
      有可信之特別情況，且為證明犯罪事實之存否所必要者，
      得為證據：一、死亡者。二、身心障礙致記憶喪失或無法
      陳述者。三、滯留國外或所在不明而無法傳喚或傳喚不到
      者。四、到庭後無正當理由拒絕陳述者，刑事訴訟法第一
      百五十九條之三定有明文。查證人即與被告乙○○分租查
      獲地點公寓之房客丙○○，在警詢中所為之供述，屬被告
      以外之人於審判外之言詞陳述，其於原審及本院審理時經
      合法傳喚，均未能到庭，則證人丙○○於警訊時所為之上
      開供述，雖符合刑事訴訟法第一百五十九條之三第三款所
      示「傳喚不到」之要件，惟本院認為基於對質詰問權，乃
      根源於憲法之刑事被告權利（大法官會議釋字第三八四號
      解釋可為參照），任何有礙被告行使前述權利之例外規定
      ，在適用範圍上自應限縮，是以前述刑事訴訟法第一百五
      十九條之三第一款之適用範圍，即應由同條「經證明具有
      可信之特別情況」、「證明犯罪事實之存否所必要」兩項
      要件從嚴加以決定。而所謂「經證明具有可信之特別情況
      」，應依據陳述人於陳述時之「外部情況」是否具有可信
      性決定之，且必須依據陳述人之觀察、記憶、表達是否正
      確，及陳述人有無虛偽陳述之動機而加以綜合決定。是證
      人丙○○於本院審理時經合法傳喚、拘提，均未到庭，而
      其於警訊時所為之供述，觀其內容，係屬證明本件犯罪事
      實存否所必要之證據，且基於前述說明，本院審酌證人丙
      ○○於警詢時所為之陳述，因該時距離案發時間較近，記
      憶較深刻清晰，表達較為明確，且證人丙○○與被告乙○
      ○，乃共同分租查獲地點之公寓，具有一定之情誼，衡情
      其並無虛偽陳述，故意誇飾案發情節，設詞誣陷被告之動
      機及必要。另證人丙○○固於偵查中改稱：伊於警詢時所
      陳述之內容並不實在，當時伊精神狀況不好，不知道可以
      拒絕接受詢問。當時警詢時，警察先將問題及回答內容製
      作完後，再命伊將筆錄內容從頭到尾念一遍。筆錄內容關
      於伊指證被告販賣毒品的部分，是不實在的，伊當時有向
      承辦員警表示，並不知道被告是否有販賣毒品，此時員警
      將錄音機關掉，並強迫伊指認被告有販賣毒品，否則不讓
      伊離開，因為伊隔天還要上班，所以就配合警察做不實的
      指控云云（見偵查卷第八一頁至第八二頁）；然其就筆錄
      內容之虛偽陳述，究係導因於錄音之不連續，抑或係員警
      事先製作筆錄，命其照本宣科為問答，所言已有捍格，不
      足輕信。且證人即負責詢問證人丙○○之臺中市警察局第
      四分局大墩派出所警員鄒慶沛業於偵查中證稱：丙○○的
      筆錄係由伊製作，當天伊臨時支援訊問，筆錄內容也是由
      伊訊問。當天丙○○均是在自由意志下，陳述向被告購買
      毒品的過程，伊並沒有強迫丙○○，也沒有中斷錄音內容
      ，是丙○○係在自由意識下所做的筆錄，如果硬要丙○○
      指控被告販毒，伊大可連在場之林淑雯也一併強迫指控被
      告販毒等語（見偵查卷第一四一頁至第一四二頁），亦已
      否認證人丙○○有非任意性供述之情形。另證人丙○○之
      警詢錄音帶內容，經檢察官及原審先後勘驗結果，除錄音
      帶換面外，確有全程錄音，且負責訊問之員警鄒慶沛，係
      以一面詢問、一面電腦打字之方式製作筆錄，問答時之語
      氣，顯示氣氛輕鬆自然，偶有證人丙○○嬉笑聲音，詢問
      過程中，證人丙○○尚有指正員警鄒慶沛打錯字之錄音內
      容。且有關於九十三年四月間，始知悉被告有販毒情事及
      扣案之毒品愷他命係於九十三年九月中旬，以一千元之價
      格向被告購得等情，均為證人丙○○出於自由意志下之陳
      述，員警鄒慶沛並未強迫其指證被告販毒，亦無證人丙○
      ○所稱中斷錄音之情形，有勘驗筆錄二份在卷可憑（見偵
      查卷第一五一頁至第一五二頁，原審卷第五二頁至第五四
      頁），是證人丙○○於警詢時陳述之信憑性應已獲得擔保
      ，本院綜上跡證，認為證人丙○○於警訊時所為之供述，
      仍具有可信之特別情況，而與刑事訴訟法第一百五十九條
      之三第三款所示要件相符，自得作為本件認定事實之憑據
      ，先予敘明。
（二）本件於被告乙○○租住處所查獲之粉末一包（毛重六七‧
      六○公克）、粉末六十六瓶（毛重一三○‧八○公克），
      經送請內政部警政署刑事警察局鑑識結果，均含有毒品愷
      他命之成分，已有該局九十四年四月二十五日刑鑑字第○
      九四○○○九七○○號鑑驗通知書在卷足稽（見原審卷第
      一三七頁）。另右揭被告乙○○販售毒品愷他命予證人丙
      ○○之情，業據證人丙○○於警詢中坦陳：伊於九十二年
      九月份，搬到查獲地點與乙○○成為室友，當時並不知道
      被告有在販賣毒品。伊於九十三年九月中旬，曾在查獲地
      點公寓內以一千元之價格向乙○○購買二瓶毒品愷他命，
      即是警方於伊房間內所查獲之四瓶愷他命中之二瓶。伊確
      有向乙○○購買過毒品愷他命，至於同案遭查獲之吳仲偉
      、林俊伊、林淑雯等人是否曾向被告買受毒品施用，伊則
      不知情等語甚詳（見偵查卷第一九頁至第二一頁），已具
      體指出販入毒品愷他命之時、地、價格與數量，而明確指
      證被告出售毒品愷他命之情事，且其信憑性依前所述已確
      實獲得擔保，自堪信其為真實而予採認。至證人丙○○雖
      於偵查中證陳：伊於警詢時所陳述之內容並不實在。查獲
      地點是伊於一年前承租的，但伊很少回到該處休息，平常
      都在高雄姨丈家及員林友人住處，查獲地點，伊大概一個
      月才回去住個二、三天，大樓管理員應該可以證明伊很少
      進出該處。伊與被告雖然是共同承租查獲地點，但屬於不
      同的房間，被告係與女朋友同住，平常伊很少見到被告，
      與被告不相熟識，但與被告的女朋友則較熟稔。伊確實沒
      有向被告買過毒品，伊大約在一年多前有施用過愷他命，
      但之後就沒有再施用。之所以在警詢筆錄內，指控被告於
      九十三年四月間有販賣過毒品，是因為承辦員警要伊這樣
      說的，至於其他人有無向被告購買過毒品，伊則不清楚。
      在伊房間內被查扣的二瓶愷他命，是一年前，於滾石ＰＵ
      Ｂ朋友贈送的云云；然經調閱證人丙○○所使用之000
      0000000號行動電話，自九十三年七月一日起至十
      月三十一日之雙向通聯紀錄，顯示證人丙○○每日於深夜
      時段之行動電話收訊基地台位置，幾乎均在臺中市○○○
      ○街一三七號十三樓，而其自九十二年九月間起至查獲時
      止，即承租於查獲地之臺中市○○路○段一八五號四樓之
      二，此地點亦在臺中市○○○○街一三七號附近，應屬該
      基地台傳訊之涵蓋範圍，此有遠傳電信股份有限公司通聯
      紀錄乙份附卷可稽（見偵查卷第八五頁至第一三五頁）。
      且經臺中市警察局第四分局派員查訪負責臺中市○○路○
      段一八五號四樓之二之全美維護事業機構保全公司職員，
      即該大樓管理員趙鉅隆，及該大樓總幹事張光爵，與前任
      管理委員會委員明鳴結果，均稱，證人丙○○自遷入臺中
      市○○路○段一八五號四樓之二後，每日固定約二十二時
      許出門，每次出門均有不詳男子開車在大樓大門等候接送
      ，約隔日凌晨四、五時許始返回，於週末時，證人丙○○
      更是提早於二十時許即出門，至隔日凌晨四、五時許始返
      回一情，此亦有臺中市警察局第四分局九十三年十一月二
      十二日中分四刑字第○九三○○二○○八一號函及員警職
      務報書各一紙在卷可參（見偵查卷第一四九頁、第一四五
      頁），足認證人丙○○於偵查中所稱，其很少回到該處休
      息，平常均在高雄姨丈家及員林友人住處，查獲地點，其
      大概一個月才回去住個二、三天，大樓管理員應該可以證
      明其很少進出該處云云，係欲藉供述甚少與被告接觸往來
      之情，當不致猶向被告購買毒品愷他命，而圖脫免被告販
      售毒品愷他命之罪責，此顯屬迴護被告所為串飾之語，不
      足採信。
（三）再查，本件因被告乙○○否認有販賣毒品愷他命予證人丙
      ○○之犯行，而證人丙○○於警詢中供稱，伊係以一千元
      之價格向被告購買二瓶愷他命，至該二瓶愷他命之重量若
      干，其購入每公克之單價如何，則未見證人丙○○述明。
      查被告在原審偵審中均供稱，向姓名年籍不詳之藥頭以八
      萬元購入第三級毒品Ｋ他命一百公克，並附送一盎司大麻
      、一百粒一粒眠，則被告購入Ｋ他命之成本一公克為八百
      元。而被告於原審供稱，一百公克可以分裝幾瓶不一定，
      一瓶有的裝○．六公克、○．七公克、○．八公克（見原
      審卷第四十二頁正面），則被告販賣二瓶Ｋ他命與丙○○
      之成本至少一千二百元以上，乃竟以二瓶一千元之價格賣
      給丙○○，顯無營利意圖，觀之被告與證人丙○○，同為
      室友，有一定之情誼，未營利賣Ｋ他命予丙○○，亦符合
      常情。是被告販賣Ｋ他命予丙○○之犯行，並無營利意思
      ，應成立轉讓Ｋ他命罪，不能成立販賣Ｋ他命罪，起訴法
      條應早變更。
（四）另就被告乙○○連續轉讓毒品愷他命予證人林俊伊一節，
      業據被告於偵查及原審訊問時均坦陳：伊曾請林俊伊吃過
      愷他命，但並未販售予林俊伊。當時大家是出去玩，所以
      林俊伊在「滾石ＰＵＢ」包廂內，拿伊放置於桌上之愷他
      命施用，伊雖有看到，但未予阻止，這樣的情形前後共有
      二次等語不諱（見偵查卷第六四頁，原審卷第九三頁），
      與證人林俊伊於偵查及原審審理時均證述：在九十三年十
      月初的某個週末，被告在「滾石ＰＵＢ」包廂內，曾經無
      償提供愷他命予伊吸食一至二次。伊當時是看到被告將愷
      他命放置於桌上，伊就自行拿取施用。被告應該有看到伊
      拿取毒品，但被告並未當場表示異議等語（見偵查卷第一
      四三頁，原審卷第七七頁、第八三頁至第八四頁），所陳
      自被告處取用毒品愷他命之情節，互核適正相符，自堪以
      採信。被告雖於原審否認其主觀上有轉讓之意圖，然依被
      告前述之供詞，證人林俊伊於其面前自行拿取毒品愷他命
      ，被告並未及時加以拒絕或阻止，足見其對於證人林俊伊
      自行拿取而轉讓毒品愷他命之行為，應有所容認，而未違
      背其本人之意思，堪認其確有轉讓毒品愷他命予證人林俊
      伊之犯行，被告事後否認有轉讓毒品愷他命之犯行，辯稱
      ，林俊伊自己拿去吸的，伊因與林俊伊是朋友關係，不便
      拒絕云云，無非卸責之詞，核不足採，其此部分犯行亦堪
      認定。
（五）再就被告乙○○未經許可，非法持有刀械部分，除經被告
      於本院供認無隱外，且扣案之於被告租屋處查獲之前開十
      字弓與弓箭，經送請臺中市警察局鑑驗結果，確屬槍砲彈
      藥刀械管制條例列管之刀械，此有該局九十四年一月十三
      日中市警保民字第○九四○○一二○二二號函在卷可憑（
      見原審卷第一○四頁），被告非法持有刀械之犯行亦堪認
      定。
（六）綜此，被告乙○○否認犯行所為之辯詞，均無非事後飾卸
      之語，不可採信。是本件事證至臻明確，被告前述犯行均
      堪以認定。
二、被告乙○○未經許可，非法持有前揭十字弓一把及弓箭十四
    支，其此部分所為，核係犯槍砲彈藥刀械管制條例第十四條
    第三項之未經許可持有刀械罪。另按愷他命係屬毒品危害防
    制條例第二條第二項第三款所明定之第三級毒品，被告先後
    轉讓第三級毒品愷他命予證人丙○○及林俊伊，其此部分所
    為則分別係犯毒品危害防制條例第八條第三項之轉讓第三級
    毒品罪。其因轉讓上開毒品愷他命而持有之低度行為，應為
    轉讓之高度行為所吸收，不另論罪。又被告三次轉讓第三級
    毒品予證人林俊伊之犯行，其時間緊接，所犯構成要件相同
    ，顯係基於概括犯意反覆為之，為連續犯，應論以一轉讓第
    三級毒品罪，並依法加重其刑。被告所犯上開二罪，則屬犯
    意各別，行為互殊，應分論併罰之。原審以被告轉讓第三級
    毒品，罪證明確，予以論罪科刑，原無不合，惟查被告賣Ｋ
    他命與丙○○，係犯轉讓第三級毒品罪，原判決誤認係販賣
    第三級毒品罪，尚有未當，被告上訴意旨否認轉讓第三級毒
    品，雖無理由，惟原判決既有上開可議之處，自屬不能維持
    ，應由本院將原判決關於轉讓第三級毒品部分撤銷改判，爰
    審酌被告前曾因違反毒品危害防制條例案件，經原審法院於
    九十一年六月十日，以九十年度易字第二二六七號判處有期
    徒刑三月，緩刑二年確定，嗣緩刑期滿，而緩刑之宣告未經
    撤銷，其刑之宣告已失其效力，此有臺灣高等法院被告全國
    前案紀錄表附卷可查，其素行尚非至惡，但其轉讓毒品予他
    人施用，足以使施用者導致生理及心理毒害，形成生理成癮
    性及心理依賴性，戕害國民身心健康及其犯後態度等一切情
    狀，量處以有期徒刑一年六月。又原審以被告持有刀械，罪
    證明確，適用槍砲彈藥刀械管制條例第十四條第三項，刑法
    第十一條、第三十八條第一項第一款，審酌被告所持之刀械
    並未持以犯罪等一切情狀，量處以有期徒刑二月，並以扣案
    之十字弓一把及弓箭十四支，既為槍砲彈藥刀械管制條列所
    列管之刀械，係屬違禁物，不問屬於犯人與否，應逕依刑法
    第三十八條第一項第一款規定宣告沒收，經核認事用法，並
    無違誤，被告上訴意旨請求減輕其刑，為無理由，應予駁回
    ，上訴駁回部分與撤銷改判部分，並定其應執行刑如主文第
    五項所示。
三、無罪部分：
（一）公訴意旨另謂：被告乙○○自不詳姓名年籍藥頭處，取得
      前揭毒品後，即基於販賣第三級毒品愷他命之概括犯意，
      自九十三年五月份起至同年十月十六日止，連續在臺中市
      ○○路「滾石ＰＵＢ」內，以每一小瓶壹仟元之價格，將
      第三級毒品愷他命售予友人林俊伊，前後共計八次，因認
      被告此部分亦係涉犯毒品危害防制條例第四條第三項之販
      賣第三級毒品罪嫌等語。
（二）按犯罪事實應依證據認定之，無證據不得認定犯罪事實；
      又不能證明被告犯罪者，應諭知無罪之判決，刑事訴訟法
      第一百五十四條第二項、第三百零一條第一項分別定有明
      文。次按認定不利於被告之事實，須依積極證據，苟積極
      證據不足為不利於被告事實之認定時，即應為有利於被告
      之認定，更不必有何有利之證據；事實之認定，應憑證據
      ，如未能發現相當證據，或證據不足以證明，自不能以推
      測或擬制之方法，以為裁判基礎；認定犯罪事實所憑之證
      據，雖不以直接證據為限，間接證據亦包括在內。然而無
      論直接或間接證據，其為訴訟上之證明，須於通常一般之
      人均不致有所懷疑，而得確信其為真實之程度者，始得據
      為有罪之認定，倘其證明尚未達到此一程度，而有合理之
      懷疑存在時，事實審法院復已就其心證上理由予以闡述，
      敘明其如何無從為有罪之確信，因而為無罪之判決，尚不
      得任意指為違法（參最高法院五十二年臺上字第一三○○
      號、三十年度上字第八一六號、四十年度臺上字第八六號
      、七十六年臺上字第四九八六號判例）。
（三）本件公訴人認被告乙○○涉有此部分罪嫌，無非係以證人
      林俊伊於警詢時之指述，及被告持有扣案毒品愷他命為主
      要之論據，然訊據被告，堅決否認有何公訴人所指上開販
      售毒品愷他命予證人林俊伊之販賣毒品犯行，辯稱：伊只
      請過林俊伊施用毒品，未曾販售等語。
（四）按刑事訴訟之目的固重在發現實體真實，惟手段則應合法
      正當，以保障人權。依刑事訴訟法第二百二十九條至第二
      百三十一條之規定，司法警察（官）固有調查犯罪嫌疑人
      犯罪情形及蒐集證據之職權，並得詢問犯罪嫌疑人，惟依
      同法第一百條之二準用同法第一百條之一第一項之規定，
      司法警察（官）詢問犯罪嫌疑人，除有急迫情況且經記明
      筆錄外，應全程錄音，必要時，並應全程錄影。考其立法
      目的，即在於建立詢問筆錄之公信力，並擔保詢問程序之
      合法正當；亦即在於擔保犯罪嫌疑人對於詢問之陳述，係
      出於自由意思，及筆錄所載內容與其陳述之相符，故司法
      警察（官）詢問犯罪嫌疑人，如違背上開規定，其所取得
      之供述筆錄，是否有證據能力，自非無疑。本件證人林俊
      伊自偵查啟始，即始終否認其於警詢所製作筆錄之真實性
      ，而查獲員警周朕平於製作證人林俊伊之筆錄時，固有依
      照刑事訴訟法之前開規定予以錄音，但此錄音帶，經檢察
      官與原審勘驗結果，均因音質效果不佳，致無法釐清其內
      容。原審另依職權將錄音帶送請法務部調查局解析其內容
      ，惟亦因背景雜訊因素，不符聲紋鑑定條件而無法分析錄
      音帶之對話內容，及作聲紋痕跡中斷檢查鑑定，此亦據法
      務部調查局於九十四年二月十六日以調科參字第○九四○
      ○○七一六六○號函覆在案（見原審卷第一二五頁），本
      院既未能藉由勘驗錄音帶明悉證人林俊伊於警詢時之受訊
      狀況及問答情形，鑑於警詢筆錄係於警察機關可控制之密
      閉空間下製作完成，此對於受訊者而言，自僅有製作筆錄
      時之錄音帶或錄影帶，足以證明其於警詢中所供陳之犯罪
      內容，係出於任意性或真實性，是則若錄音帶之內容無可
      勘驗，於本件，將足使證人林俊伊指證被告成罪之重要關
      聯證據，無法在客觀情狀下顯現於公判庭，此對於有犯罪
      嫌疑之被告，在訴訟防禦上更將產生重大之不利益影響，
      殊有違憲法所示「正當法律程序原則」之基本要求，是以
      在警訊筆錄所載證人林俊伊供述之任意性及真實性，均無
      法確保之情形下，而證人林俊伊嗣後復指陳其於警詢中之
      陳述與客觀事實不符，本院審酌被告所犯情節、人權保障
      與社會安全之均衡維護、手段與目的間自須合乎一定之比
      例等情，則證人林俊伊於警訊筆錄記載之供證，自難認有
      證據能力，不得為認定被告有罪之依據。另被告持有毒品
      之原因不一，本件此部分，既因無從認定證人林俊伊有向
      被告販入毒品施用，而查無購買者，自難僅憑被告持有扣
      案之毒品愷他命，遽謂被告有此部分販賣毒品愷他命之犯
      行。此外，復查無其他積極確切事證，足認被告有何公訴
      人所指上開販賣毒品愷他命予證人林俊伊之犯行，則其此
      部分被訴罪嫌，應有未足。是被告此部分販賣第三級毒品
      犯罪，尚屬不能證明，原審以被告此部分不能成立販賣第
      三級毒品罪，原無不合，惟查原判決未於主文諭知無罪，
      僅於理由欄說明不另為無罪之諭知，尚有未洽，被告上訴
      意旨指摘原判決此部分不當，為有理由，應由本院將原判
      決關於販賣第三級毒品部分撤銷改判，此部分爰依法為無
      罪之諭知，至扣案之粉末一包（含袋重六七．六○公克）
      ，已分裝完成之Ｋ他命六十六瓶、研磨器一組、電子磅一
      台、夾鏈袋三包、Ｋ他命之分裝空瓶二包、藥鏟二支，因
      被告販賣第三級毒品既經判決無罪，該扣押物應由檢察官
      另行處理，併此敘明。
據上論斷，應依刑事訴訟法第三百六十九條第一項前段、第三百
六十四條、第二百九十九條第一項前段、第三百條、第三百六十
八條、第三百零一條第一項，毒品危害防制條例第八條第三項，
刑法第十一條、第五十六條、第五十一條第五款，判決如主文。
本案經檢察官甲○○到庭執行職務。
中　　華　　民　　國　　94　　年　　11　　月　　30　　日
              刑事第二庭  審判長法　官　李　璋　鵬
              　　　　　　　　　法　官　蕭　錦　鍾
              　　　　　　　　　法　官　胡　森　田
上列正本證明與原本無異。
持有刀械部分不得上訴。
其他得上訴。
如不服本判決應於收受送達後十日內向本院提出上訴書狀，其未
敘述上訴之理由者並得於提起上訴後十日內向本院補提理由書（
均須按他造當事人之人數附繕本）。
　　　　　　　　　　　　　　　　書記官　林　振　甫
中　　華　　民　　國　　94　　年　　12　　月　　1 　　日
　　　　　　　　　　　　　　　　　　　　　　　　　　　Ｒ
